【裁判字號】    90,交易,192
【裁判日期】    900509
【裁判案由】    公共危險
【裁判全文】
臺灣臺中地方法院刑事判決                          九十年度交易字第一九二號
    公  訴  人  臺灣台中地方法院檢察署檢察官
    被      告  乙○○
右列被告因公共危險等案件，經檢察官提起公訴（九十年度偵字第四八０六號），本
院判決如左：
    主  文
乙○○被訴服用酒類，不能安全駕駛動力交通工具罪部分，無罪；被訴過失傷害罪部
分，公訴不受理。
    理  由
壹、公訴意旨略以：被告乙○○明知酒後吐氣酒精濃度達每公升０．二五毫克，即不
    得駕車，竟於民國九十年三月六日夜間十一時三十四分許，酒後酒精濃度已達每
    公升０．四八毫克，不能安全駕駛動力交通工具時，駕駛二Ｊ五四五三號自用小
    汽車，沿台中市○○路由廣福路往西屯路方向行駛，行經環中路三段 (光明路二
    三九號前)，本應注意車前狀況及兩車併行之間隔，並隨時採取必要之安全措施
    ，而依當時情形，又無不能注意之情形，竟因酒醉駕車而疏於注意前方狀況  ，
    而自後追撞，在其前方右側同向行駛之ＭＵＲ─七九０號機車，致告訴人即該機
    車騎士甲○○及乘客丙○○分受尾薦椎骨挫傷疑韌帶拉傷，因認被告涉犯有刑法
    第一百八十五條之三之酒後駕車公共危險罪嫌、同法第二百八十四條第一項前段
    之過失傷害罪嫌云云。
貳、無罪部分：
一、按犯罪事實應依證據認定之，無證據不得推定其犯罪事實；又不能證明被告犯罪
    或其行為不罰者，應諭知無罪之判決，刑事訴訟法第一百五十四條第三百零一
    條第一項分別定有明文。
二、訊據被告對於右揭酒後駕車並肇事之事實固不爭執，核與告訴人甲○○、丙○○
    於警訊時指述情節相符，並有道路交通事故調查報告表、診斷證明書、照片、酒
    精測定值測試紙影本在卷可資佐證。惟被告堅決否認有何公共危險之犯行，辯稱
    ：其前雖有喝酒，但不致影響開車等語。經查：按體內酒精含量由開始飲酒時的
    ０％，依飲酒量漸漸累積增加，在完成飲酒時體內酒精含量達到最高，隨後依代
    謝率逐漸代謝，至於體內酒精含量倒推計算代謝率，依交通部運輸研究所於七十
    七年八月間針對國人進行實驗研究指出為每小時每公升０．０六二八毫克 ( 引
    自陳高村著吐氣中酒精含量倒推計算過程一文)。依被告所供，其於肇事之九十
    日年三月六日晚間十一時三十四分許前已駕車行駛約十五分鐘，而警員係於同日
    晚間十一時四十七分對被告進行測試，被告酒精濃度測定值為每公升０˙四八毫
    克，則被告自駕車至酒測之時間相距達二十八分鐘，依前揭國人體內酒精含量之
    代謝率計算，被告於駕車之始體內所含酒精濃度應僅達每公升０˙五毫克 (計算
    試為：0.48mg/l+0.0628mg/lx0.46hr= 0.5088mg/l)，被告駕車當時之酒精濃度
    呼氣顯未達法務部函示之每公升０．五五毫克以上不能安全駕駛動力交通工具標
    準。其次，本件警員除對被告施以酒精呼氣測試外，並無命被告作其餘關於平衡
    動作良否之測試，業經車禍後到場處理施行酒測並製作測試觀察紀錄表之警員錢
    正翌於本院九十年四月二十五日審理時證述明確，是卷附測試觀察紀錄表關於被
    告有「駕駛有蛇行，車身搖擺不定，轉彎半徑過大或過小等駕駛操控力欠佳情形
    」之記載云云，顯屬無據。再者，證人錢正翌於本院同日審理時另證稱：「 (問
    ：當時被告精神狀況如何？)被告講話非常清醒，走路也不會有搖晃的現象，從
    外觀看不出有酒醉的情形」等語，則參諸被告於肇事後警方調查時，意識清醒，
    走路無搖晃等酒醉現象之情況證據以觀，益足見被告雖有飲酒，然尚未達不能安
    全駕駛動力交通工具之程度甚明。被告所辯，應可採信。本件被告酒後駕車之行
    為，核與刑法第一百八十五條之三服用酒類，不能安全駕駛動力交通工具而駕駛
    罪嫌之構成要件不該當，自難繩以該公共危險罪責。此外，復查無其他積極證據
    足資證明被告有何公訴人所指之公共危險犯行，就此部分爰依法為無罪判決之諭
    知。
參、不受理部分：
一、按告訴乃論之罪，告訴人於第一審辯論終結前得撤回其告訴，又告訴經撤回者，
    應諭知不受理之判決，刑事訴訟法第二百三十八條第一項、第三百零三條第三款
    分別定有明文。
二、查，本件告訴人甲○○、丙○○告訴被告過失傷害部分，起訴書認係犯刑法第二
    百八十四條第一項前段之過失傷害罪，依同法第二百八十七條之規定，須告訴乃
    論。茲據告訴人甲○○、丙○○於本院前揭審理期日當庭撤回過失傷害罪部分之
    告訴，有本院當日審判筆錄可稽，依上開說明，本件被告被訴過失傷害部分，應
    逕為不受理判決之諭知。
據上論斷，應依刑事訴訟法第三百零一條第一項、第三百零三條第三款，判決如主文
。
中      華      民      國      九十      年      五      月    九      日
                    台灣台中地方法院交通法庭
                                       法  官  劉長宜
右正本證明與原本無異
如不服本判決應於送達後十日內向本院提出上訴狀
                                       書記官
中      華      民      國      九十      年      五      月    十四    日


司法院資訊處製作；財團法人民間司法改革基金會備份。
